【裁判字號】    98,抗,1339
【裁判日期】    980903
【裁判案由】    票款執行
【裁判全文】
臺灣高等法院民事裁定                  98年度抗字第1339號
抗  告  人  甲○○
上列抗告人因與相對人乙○○間票款執行事件，對於中華民國98
年7月20日臺灣板橋地方法院98年度抗字第135號裁定提起抗告，
本院裁定如下：
    主  文
抗告駁回。
抗告費用由抗告人負擔。
    理  由
一、按對於非訟事件抗告法院之裁定再為抗告，僅得以其適用法
    規顯有錯誤為理由，並經原法院之許可者為限；前項許可，
    以原裁定所涉及之法律見解具有原則上重要性者為限；民事
    訴訟法第436條之3第3項、第4項及第436條之6之規定，於第
    3項之抗告準用之，非訟事件法第45條第3項、第4項、第5項
    分別定有明文。又所謂適用法規顯有錯誤，係指裁判違背法
    規或現存判例解釋者，亦即抗告法院所為之裁定，就其取捨
    證據所確定之事實，適用法規所持法律上判斷顯有錯誤而言
    （最高法院71年台再字第210號、 57年台上字第1091號判例
    意旨參看）。而所謂原則上之重要性，係指該再抗告事件涉
    及之法律問題意義重大，而有加以闡釋之必要而言。
二、經查，本件抗告人不服台灣板橋地方法院（下稱板橋地院）
    98年度司票字第2947號裁定，提起抗告，經板橋地院以98年
    度抗字第135號裁定駁回其抗告； 抗告人對該裁定提起再抗
    告，經板橋地院以本票裁定係屬非訟事件，此項聲請之裁定
    及抗告法院之裁定，僅依非訟事件程序，就本票形式上之要
    件是否具備予以審查為已足，並無確定實體法律關係存否之
    效力，如發票人就票據債務之存否有爭執，應由發票人提起
    確認之訴以資解決；再抗告意旨僅重述以相對人並未向其為
    提示，及系爭本票並非真正，縱為真正，本票債權亦不存在
    云云，其再抗告內容，仍就實體法律關係為爭執，並未具體
    指明原裁定有何適用法規顯有錯誤情事，或所涉及之法律問
    題具有原則上重要性須予闡釋之必要，且本件亦核無適用法
    規顯有錯誤之情，以再抗告為不合法，而裁定駁回再抗告。
    經核於法洵無違誤。又相對人就其主張之事實，已提出系爭
    本票為證，且因該本票載明免除作成拒絕證書，亦無庸提出
    已為付款提示之證據。至抗告人所辯相對人未為付款提示一
    節，依票據法第124條準用同法第95條但書規定，則應由抗
    告人負舉證之責。抗告意旨仍執陳詞，指摘原裁定及駁回其
    再抗告不當，聲明廢棄，為無理由，應駁回其抗告。
三、據上論結，本件抗告為無理由，爰裁定如主文。
中    華    民    國    98    年    9     月    3     日
                    民事第十六庭
                        審判長法  官  王聖惠
                              法  官  謝碧莉
                              法  官  邱瑞祥
正本係照原本作成。
不得再抗告。
中    華    民    國    98    年    9     月    4     日
                              書記官  詹麗珠


司法院資訊處製作；財團法人民間司法改革基金會備份。
